【裁判字號】    98,交聲,3189
【裁判日期】    981223
【裁判案由】    聲明異議
【裁判全文】
臺灣高雄地方法院交通事件裁定        98年度交聲字第3189號
原處分機關  高雄市政府警察局
異  議  人
即受處分人  甲○○○
上列異議人即受處分人因所有車輛被拖吊提出申訴，對於高雄市
政府警察局於民國98年10月18日所為之處分（高市警交字第B000
00000 號，含拖吊），聲明異議，本院裁定如下：
    主  文
異議駁回。
    理  由
一、聲明異議意旨略以：異議人所有車牌號碼9G-3349 號自用小
    客車為列管法定殘障車輛，依法可免除一切路邊停車費用徵
    收，並享有殘障專用路邊停車格免為受罰之權利，詎上開車
    輛於98年10月18日下午12時13分許停放於高雄市○○○路靠
    近五福二路交岔路口附近之殘障停車位，竟遭原處分機關轄
    下交通大隊員警予以拖吊，並以高市警交字第B00000000 號
    舉發違反道路交通管理事件通知單逕行舉發「佔用殘障專用
    車位」（異議人誤為高雄市政府交通局舉發），而處以罰鍰
    、徵收管理費、拖吊車費用之處罰，為此聲明異議，聲請撤
    銷原處分等語。
二、按受處分人不服道路交通管理處罰條例第8 條主管機關所為
    之處罰，得於接到裁決書之翌日起20日內向管轄地方法院聲
    明異議，同條例第87條第1 項定有明文。又上開所謂之交通
    異議案件，係指違反同條例，經公路主管機關或警察機關或
    其聯合設置之裁決機關處罰後，聲明異議之案件，依同條例
    第89條訂定之道路交通案件處理辦法第2 條第1 款亦有明文
    。是依道路交通管理處罰條例第87條第1 項規定，得向管轄
    法院聲明異議者，自以業經公路主管機關、警察機關或其聯
    合裁決機關裁決處罰之案件為限，如尚未經裁決處罰，即就
    稽查人員所為之違規舉發逕向法院聲明異議，程式自有不合
    ，且該不合無法由異議人予以補正，依道路交通案件處理辦
    法第18條之規定，自應裁定予以駁回。
三、上開異議人所指之高市警交字第B00000000 號舉發違反道路
    交通管理事件通知單，僅係警察機關就「佔用殘障專用車位
    」之舉發通知單，如不服該舉發，異議人可於接獲該舉發通
    知單後15日內，向處罰機關陳述意見（詳該舉發通知單注意
    事項欄6.之記載），此有該舉發通知單附卷可稽，而異議人
    亦已向原處分機關為意見之陳述（申訴），此有高雄市政府
    交通局因此所為之回函附卷可稽，且上開回函已告知如認舉
    發不合法，依法應申請裁決後，再對裁決之處分聲明異議，
    然本件迄今未為違反道路交通管理處罰條例之處罰裁決，此
    亦有高雄市政府交通局98年12月15日高市交裁字第09800612
    56號函附卷可按，則上開聲明異議之客體，非前揭裁罰機關
    所為之裁罰處分，僅係稽查人員所為之違規舉發，應可認定
    ，依上所述，所請自有未合，另拖吊亦非揭裁罰機關所為之
    裁罰處分，則本件聲明異議之客體均有未合，且該未合無法
    由異議人加以補正，自應裁定予以駁回。且既因程式未合而
    應予裁定駁回，則異議人前揭主張與裁定結果即無影響，爰
    不一一加以論述，併予敘明。
四、據上論斷，依道路交通案件處理法第18條，裁定如主文。
中    華    民    國    98    年    12    月    23    日
                    交通法庭    法  官  鄭峻明
以上正本證明與原本無異。
如不服本裁定應於送達後5日內向本院提出抗告狀。
中    華    民    國    98    年    12    月    23    日
                                書記官  吳韻芳


司法院資訊處製作；財團法人民間司法改革基金會備份。
